【裁判字號】    88,訴,813
【裁判日期】    890112
【裁判案由】    妨害公務
【裁判全文】
臺灣臺南地方法院刑事判決              八十八年度訴字第八一三號
    公  訴  人  臺灣臺南地方法院檢察署檢察官
    被      告  丙○○
    選任辯護人  蘇正信
    選任辯護人  楊清安
    選任辯護人  蔡弘琳
右列被告因妨害公務案件，經檢察官提起公訴（八十八年度偵字第一三九二號），本
院判決如左：
    主  文
丙○○隱匿公務員職務上掌管之文書，處有期徒刑參月。
    事  實
一、丙○○係臺南縣警察局歸仁分局文賢派出所警員（現調該分局警備隊警員），於
    民國八十七年五月二日受理乙○○控告其父親鄭水來違反社會秩序維護法第六十
    八條第一項之案件，為乙○○製作筆錄後，竟假借執務上之機會，將該筆錄隱匿
    ，不予處理（即吃案）。
二、案經乙○○告發由臺灣臺南地方法院檢察署檢察官偵查起訴。
    理  由
一、訊據被告丙○○，固承認乙○○於八十七年五月二日有至歸仁分局文賢派出所，
    惟否認有右揭犯行，辯稱：伊於八十七年四月二十九日到文賢派出所報到，乙○
    ○於八十七年五月二日來報案說要告他父親鄭水來打他罵他同仁們說，他前些日
    子有來報過案了，伊打電話給鄭水來，他說乙○○神經有問題，不要理他，伊就
    只有和乙○○閒聊，只是做筆記，並沒有制做筆錄，就叫乙○○回去等語。
二、然查：右揭事實迭據告發人乙○○於檢察官偵查及本院審理中堅指不移，歷歷如
    繪，且依文賢派出所之工作紀錄簿記載，被告於八十七年五月二日十時許，確有
    請告發人乙○○到所製作筆錄，有該工作紀錄簿附卷可稽，復據當時填載該紀錄
    簿工作紀要內容之文賢派出所另一警員甲○○證述無訛，非如被告所辯係乙○○
    到文賢所報案。又證人鄭水來於偵查中亦到庭證稱：八十七年五月間文賢派出所
    曾以電話通知伊前往製作筆錄，惟當時伊未前往等語。是被告若未受理告發人控
    告其父親違反社會秩序維護法案件並製作筆錄，何以須通知鄭水來前往文賢派出
    所製作筆錄，再依被告所呈之報告書所載，被告係因告發人之前已向其同仁申告
    過此案，乃基於一事不再理之原則，故未再為告發人製作筆錄，然始終無法提出
    任何受理此案之移送書以資證明其說。雖被告事後改稱：乙○○於八十七年七月
    間又來所報案（意指同案），由同事陳健源受理，有依違反社會秩序維護法移送
    法院云云，然據被告所自呈之資料，卻是八十七年九月十九日乙○○告訴鄭水來
    妨害名譽乙案，與本案顯然無關。綜上所述，被告所辯無非卸責之詞，不足採信
    ，其犯行堪以認定。
三、核被告所為，係犯刑法第一百三十八條之罪。其身為公務員假借職務上之機會，
    以故意犯上開之罪，應依刑法第一百三十四條前段加重其刑至二分之一。爰審酌
    其犯罪之一切情狀，量處如主文所示之刑。
據上論斷，應依刑事訴訟法第二百九十九條第一項前段，刑法第一百三十八條、第一
百三十四條前段，判決如主文。
本案經檢察官陳俊秀到庭執行職務
中    華    民    國      八十九      年       一      月      十二     日
                                  臺灣臺南地方法院刑事第四庭
                                          法  官  蘇  孫  波
右正本證明與原本無異。
如不服本判決，應於判決送達後十日內，向本院提出上訴狀。
                                          書記官  沈  藝  珠
中    華    民    國      八十九      年       一      月       十四    日


司法院資訊處製作；財團法人民間司法改革基金會備份。
